臺灣苗栗地方法院刑事判決              100年度易字第709號
公  訴  人  臺灣苗栗地方法院檢察署檢察官
被      告  江運金
上列被告因違反毒品危害防制條例案件，經檢察官提起公訴（
100 年度毒偵字第1144號），被告於準備程序進行中就被訴事實
為有罪之陳述，本院裁定進行簡式審判程序，判決如下：
    主  文
江運金施用第二級毒品，處有期徒刑肆月，如易科罰金，以新臺
幣壹仟元折算壹日。
    犯罪事實
一、江運金前因施用毒品案件，經裁定送觀察、勒戒後，認無繼
    續施用傾向，於民國89年10月30日釋放出所，並經臺灣苗栗
    地方法院檢察署檢察官以該署89年度毒偵字第2202號為不起
    訴處分確定，復於上開觀察、勒戒執行完畢釋放後5 年內，
    因施用第二級毒品案件，於94年9 月26日，經本院以94年度
    苗簡字第286 號判處有期徒刑6 月確定，於95年5 月25日縮
    短刑期執行完畢（未構成累犯），又因施用第二級毒品案件
    ，於100 年4 月29日，經本院以100 年度苗簡字第266 號判
    處有期徒刑4 月確定（本案現正執行中）。詎其仍不知悔改
    ，復基於施用第二級毒品甲基安非他命之犯意，於100 年6
    月28日下午7 時許，在其位於苗栗縣公館鄉玉泉村玉泉4 號
    住處2 樓房間內，以將第二級毒品甲基安非他命置於玻璃球
    （未扣案）內燒烤吸食其煙霧之方式，施用第二級毒品甲基
    安非他命1 次。嗣於同年6 月30日，因另案為警持臺灣苗栗
    地方法院檢察署檢察官所核發之拘票，前往上址執行拘提，
    其於調查及偵查犯罪機關知悉前，主動向承辦員警供承上開
    犯行並接受裁判而自首，且經其同意採尿送驗，檢出毒品安
    非他命（549ng/ml）及甲基安非他命（2127ng/ml ）陽性反
    應。
二、案經苗栗縣警察局苗栗分局報告臺灣苗栗地方法院檢察署檢
    察官偵查起訴。
    理  由
一、本件被告江運金所違反之毒品危害防制條例第10條第2 項施
    用第二級毒品罪，為死刑、無期徒刑、最輕本刑為3 年以上
    有期徒刑以外之罪，亦非屬高等法院管轄之第一審案件，其
    於準備程序進行中，先就被訴事實為有罪之陳述，經法官告
    知簡式審判程序之旨，並聽取其與公訴檢察官之意見後，認
    無不得或不宜改依簡式審判程序進行之處，爰依刑事訴訟法
    第273 條之1 第1 項、第284 條之1 等規定，改依簡式審判
    程序審理；又簡式審判程序之證據調查，依刑事訴訟法第27
    3 條之2 規定，不受同法第159 條第1 項、第161 條之2 、
    第161 條之3 、第163 條之1 及第164 條至第170 條所規定
    證據能力認定及調查方式之限制；再被告對於卷內之各項證
    據，亦不爭執證據能力，故卷內所列之各項證據，自得作為
    證據，合先敘明。
二、訊據被告於警詢及本院審理時，對於上揭犯罪事實，均坦認
    不諱，並有苗栗縣警察局苗栗分局偵辦違反毒品危害防制條
    例案件尿液鑑驗代碼對照表、苗栗縣警察局苗栗分局毒品犯
    罪嫌疑人尿液採驗作業管制紀錄及中山醫學大學附設醫院檢
    驗科藥物檢測中心100 年7 月15日尿液檢驗報告各1 份在卷
    可參，足認其於警詢及審理時之自白與事實相符，堪予採信
    。從而，本件被告施用第二級毒品甲基安非他命犯行，事證
    明確，堪以認定，應依法論科。
三、按毒品危害防制條例於92年7 月9 日修正公布，其中第20條
    、第23條將施用毒品之刑事處遇程序，區分為「初犯」、「
    5 年內再犯」、「5 年後再犯」，而依立法理由觀之，僅限
    於「初犯」、「5 年後再犯」，始應先經觀察、勒戒或強制
    戒治程序，倘被告於5 年內已再犯，經依法追訴處罰，縱其
    第3 次（或第3 次以上）再度施用毒品之時間，在初犯經觀
    察、勒戒或強制戒治執行完畢釋放5 年以後，已不合於「5
    年後再犯」之規定，且因已於「5 年內再犯」，顯見其再犯
    率甚高，原實施觀察、勒戒或強制戒治，已無法收其實效，
    即應依該條例第10條處罰，最高法院95年5 月9 日95年度第
    7 次刑事庭會議決議可資參照。本件被告前因施用毒品行為
    經觀察、勒戒後，於89年10月30日釋放，又因施用第二級毒
    品案件，於94年9 月26日，經本院以94年度苗簡字第286 號
    判刑，再因施用第二級毒品案件，於100 年4 月29日，經本
    院以100 年度苗簡字第266 號判刑之事實，有臺灣苗栗地方
    法院檢察署刑案資料查註紀錄表、臺灣高等法院被告前案紀
    錄表各1 份在卷足憑，是被告既已於觀察、勒戒執行完畢後
    5 年內再犯施用毒品案件，並經法院論罪科刑，即非屬前述
    「5 年後再犯」之情形，檢察官自應依法追訴。
四、又按甲基安非他命係毒品危害防制條例第2 條第2 項第2 款
    所定之第二級毒品，不得非法持有、施用。故核被告所為，
    係違反毒品危害防制條例第10條第2 項施用第二級毒品罪。
    其於施用甲基安非他命前持有甲基安非他命犯行，為其施用
    之高度行為所吸收，不另論罪。被告於另案執行而遭警方拘
    提時，調查及偵查犯罪機關尚未知悉前，主動向承辦員警供
    承上開犯行並接受裁判而自首，有違反毒品危害防制條例自
    首情形紀錄表1 份附卷，其符合自首要件，依刑法第62條前
    段之規定，減輕其刑。爰審酌被告前有如犯罪事實欄所載之
    施用毒品前科，竟無視毒品對於自身健康之戕害及國家對杜
    絕毒品犯罪之禁令，不思悔改，徹底袪除施用毒品之惡習，
    且其之前施用第二級毒品犯行，曾為法院分別判處有期徒刑
    6 月及4 月確定，惟其施用毒品之犯行，乃屬戕害自己身心
    健康之行為，尚未有嚴重破壞社會秩序或侵害他人權益之情
    形，復參以其坦承犯行之犯後態度，國中肄業之智識程度，
    有打零工之收入來源，未婚無子女，有兄長，及其犯罪時所
    受之刺激、犯罪之手段、所生危險與損害等一切情狀，量處
    如主文所示之刑，併諭知易科罰金之折算標準。檢察官雖對
    被告具體求處有期徒刑6 月，惟經本院審酌上情，認稍嫌過
    重，併予敘明。
五、至於被告犯罪所用之玻璃球1 個，雖屬被告所有，但未經扣
    案，而檢察官又未能證明該玻璃球仍然存在，且被告亦於審
    理時供稱已丟棄等語，復非屬違禁物，為免日後執行困難，
    爰不予宣告沒收，併此敘明。
據上論斷，應依刑事訴訟法第284 條之1 、第273 條之1 第1 項
、第299 條第1 項前段，毒品危害防制條例第10條第2 項，刑法
第11條前段、第41條第1 項前段、第62條，判決如主文。
本案經檢察官黃智勇到庭執行職務。
中    華    民    國   100    年    10    月    26    日
                  刑事第一庭    法  官  梁晉嘉
以上正本證明與原本無異。
如不服本判決應於收受判決後10日內向本院提出上訴書狀，並應
應敘述具體理由。其未敘述上訴理由者，應於上訴期間屆滿後20
日內向本院補提理由書(均須按他造當事人之人數附繕本)「切勿
逕送上級法院」。
                                書記官  楊佳紋
中    華    民    國   100    年    10    月    26    日
毒品危害防制條例第10條
施用第一級毒品者，處 6 月以上 5 年以下有期徒刑。
施用第二級毒品者，處 3 年以下有期徒刑。